臺灣臺中地方法院小額民事判決
110年度豐小字第420號
原      告  洪志昌  
被      告  趙萬城  
上列當事人間請求給付票款事件，本院於民國110年9月2日言詞
辯論終結，判決如下：
    主    文
原告之訴駁回。
訴訟費用新臺幣1,000元由原告負擔。
    事實及理由
一、原告主張：
  ㈠原告執有被告簽發發票日為民國105年1月2日、票據號碼為VG
    0000000、票據金額為新臺幣(下同)5萬元之支票1紙(下稱系
    爭支票)，詎屆期因存款不足而遭退票，經屢次催討仍置之
    不理。為此，爰依票據之法律關係，提起本件訴訟，並聲明
    ：被告應給付原告5萬元，及自105年1月6日起至清償日止，
    按年息百分之6計算之利息。
  ㈡對被告抗辯之陳述：被告簽發完系爭支票後，原告皆有陸續
    向被告請求給付，縱被告主張票據時效抗辯，仍可獲得免除
    票據責任之利益。
二、被告則以：系爭支票係被告配偶拿去向原告借錢，但原告並
    沒有給被告配偶錢，仍將系爭支票拿去提示而遭退票，嗣被
    告配偶向原告要回系爭支票，原告稱系爭支票已遺失，被告
    遂登報辦理遺失，原告於本件訴訟請求被告給付票款，顯已
    罹於時效，被告自得提出時效抗辯，拒絕給付票款等語，資
    為抗辯。並聲明：原告之訴駁回。
三、本院得心證之理由：
  ㈠按票據上之權利，對匯票承兌人及本票發票人，自到期日起
    算；見票即付之本票，自發票日起算；三年間不行使，因時
    效而消滅。對支票發票人自發票日起算，一年間不行使，因
    時效而消滅，票據法第22條第1項規定；又按時效完成後，
    債務人得拒絕給付，民法第144條第1項亦定有明文。
  ㈡原告主張之前揭事實，固據其提出系爭支票為證。然查系爭
    支票之發票日為105年1月2日，原告於105年1月6日向合作金
    庫商業銀行南豐原分行提示系爭支票，並於當天因存款不足
    遭退票，此有合作金庫商業銀行南豐原分行110年5月19日合
    金南豐原字第1100001342號回函可參，然原告竟遲至110年1
    月28日始對發票人即被告提起本件訴訟，請求被告給付票款
    ，此有本院收狀戳章可稽，顯已逾一年之時效期間始行使系
    爭支票票據上之權利，其權利已因時效完成而消滅，且被告
    已為時效完成之抗辯，自得拒絕給付系爭支票之票款，則原
    告請求被告給付票款5萬元及利息，洵非有據。至原告主張
    被告因支票債權時效消滅而受有免付票據債務之利益云云，
    然被告可拒絕負發票人之責任，乃時效消滅所生之法律效果
    ，則原告對於被告尚受有何利益之事實，即應負舉證之責。
    然原告未能舉證證明被告尚取得何種利益，則原告請求被告
    給付所獲取之利益，亦非有據。
四、綜上所述，原告主張依票據之法律關係，請求被告給付原告
    50,000元，及自105年1月6日起至清償日止，按年息百分之6
    計算之利息，為無理由，應予駁回。
五、本件事證已臻明確，兩造其餘攻擊防禦方法及所舉證據，經
    審酌結果，與本件判決結論均無影響，爰不一一論述，附此
    敘明。
六、訴訟費用負擔之依據：民事訴訟法第436條之19第1項、第78
    條。
中　　華　　民　　國　　110 　年　　9 　　月　　30　　日
                  豐原簡易庭    法  官  廖弼妍
如不服本判決，應於判決送達後20日內，以判決違背法令為理由
，向本院提出上訴狀並表明上訴理由（上訴理由應表明：一、原
判決所違背之法令及其具體內容；二、依訴訟資料可認為原判決
有違背法令之具體事實），如於本判決宣示後送達前提起上訴者
，應於判決送達後20日內補提上訴理由書（須附繕本）。
以上為正本係照原本作成。
中　　華　　民　　國　　110 　年　　9 　　月　　30　　日
                                書記官  陳貴卿